【裁判字號】    95,訴,952
【裁判日期】    951017
【裁判案由】    違反槍砲彈藥刀械管制條例
【裁判全文】
臺灣桃園地方法院刑事判決               95年度訴字第952號
公  訴  人  台灣桃園地方法院檢察署檢察官
被      告  乙○○
選任辯護人  莊守禮律師
上列被告因違反槍砲彈藥刀械管制條例案件，經檢察官提起公訴
（95年度偵字第7626號），本院判決如下：
    主  文
乙○○未經許可，持有可發射子彈具有殺傷力之改造手槍，處有
期徒刑年貳月，併科罰金新臺幣拾伍萬元，罰金如易服勞役，
以新臺幣壹仟元折算壹日。扣案之改造手槍壹把（含彈匣壹個，
槍枝管制編號0000000000號）、子彈貳顆，均沒收。
    事  實
一、乙○○前因傷害案件，經台灣高等法院於民國92年10月1 日
    判處有期徒刑1 年，緩刑3 年確定，仍未警惕。其明知未經
    許可不得持有具殺傷力之槍枝、子彈，竟於94年12月13日凌
    晨4 時許，在郭翰璋（綽號「阿正」）位於桃園縣八德市○
    ○○街45巷1 號住處，由某姓名年籍不詳之成年男子，交付
    其仿WALTHER 廠PPK/S 型半自動手槍換裝土造金屬槍管而成
    具殺傷力之改造手槍（含彈匣1 個，槍枝管制編號00000000
    00）1 把，及具有殺傷力直徑約8.0mm 金屬彈頭之土造子彈
    3 顆而持有之。嗣於94年12月19日下午3 時30分許，在桃園
    縣中壢市○○街（起訴書誤載為興華街）88巷84號前，乙○
    ○同意接受警方盤檢，並自其所駕駛牌號5106-KT 號自小客
    車內拿出黑色背包一只，旋為警自該黑色背包中當場查扣其
    持有之彈匣1 個、土造子彈3 顆後（送鑑時試射1 顆，僅餘
    2 顆），再自上開自小客車之駕駛座墊下方，起獲上開改造
    手槍1 把。
二、案經桃園縣政府警察局中壢分局報告臺灣桃園地方法院檢察
    署檢察官偵查起訴。
    理  由
一、訊據被告乙○○對於上揭時地，非法持有槍彈之事實均坦認
    不諱。且查本件係經警方於94年12月19日下午3 時30分許，
    在桃園縣中壢市○○街88巷84號前，盤檢被告所駕駛牌號51
    06-KT 自小客車時，在被告所有置放於該車內之黑色布質背
    包中，搜扣被告持有之彈匣1 個、土造子彈3 顆後，再自上
    開自小客車駕駛座墊下方，起獲具殺傷力之改造手槍1 把等
    情，亦經當日執行盤檢搜索之警員甲○○在本院95年10月3
    日審理時結證屬實。並有如事實欄所示之槍枝（含彈匣）、
    子彈等物扣案足佐。又經警將各該槍彈送請內政部警政署刑
    事警察局鑑驗，結果認為：送鑑手槍1 枝（槍枝管制編號00
    00000000號），認係由仿WALTHER 廠PPK/S 型半自動手槍換
    裝土造金屬槍管而成之改造手槍，機械性能良好，可供擊發
    適用子彈，認具殺傷力；送鑑子彈3 顆，認均係具直徑8.0M
    M （採樣1 顆測量）土造金屬彈頭之土造子彈，經採樣1 顆
    試射，可擊發，認具殺傷力。亦有內政部警政署刑事警察局
    95年2 月6 日刑鑑字第0940199888號槍彈鑑定書一件在卷可
    稽。被告非法持有具殺傷力之槍彈，事證已明。
二、辯護人雖以：本件警方對被告所為搜索行為之發動，純係因
    警察路過被告停車處，發現被告將二支行動電話插於車上且
    未拔下，其餘即無相關事證，讓人足以對被告產生任何之犯
    罪懷疑，然警察卻於查明被告身分後，仍要求查看被告之後
    行李箱，並請被告打開行李箱內之紙箱、盒子等物品供其查
    看，凡此顯已涉及實施搜索之事實，而警方卻係在未聲請搜
    索票之情況下所為，當然屬於違法之搜索。再者警察在未發
    現被告有任何值得懷疑犯罪之情況證據下，即對被告進行盤
    查，並要求查看行李箱，此顯非基於任何具有急迫性而不得
    不然之考量，且果真實施搜索並取得被告之犯罪證據後，亦
    未依法於期限內陳報法院，此部分程序上之違法已無獲得補
    正之機會，其非法取得之證據自應予排除，不得做為被告犯
    罪之證據。又本件警察對被告所實施之身分盤查雖得被告之
    配合與同意，但其後之搜索行為顯未得被告之明示同意，蓋
    被告既明知其背包及車上皆置有非法之槍彈，衡情絕無自動
    同意配合搜索之可能，若非受到相當大之壓力而被迫配合，
    豈有自投羅網之可能，故本件明顯係出於執勤警員藉用警力
    之壓制（不論係持槍警戒或是手握槍把之動作），促使被告
    失去自由意志而不得不配合警察之指示進而配合搜索，此等
    被迫之配合，顯與出於被告自由意志之同意，不相符合。故
    本件被告並非基於己意而配合搜索應屬實情，足見執勤警員
    之行為已屬違法，所取扣之證據亦應予排除。警方以違法搜
    索取得之證據再進一步令被告自白犯罪而製成警詢筆錄，雖
    被告自承警詢之過程並未遭到不法之對待，其所為之陳述皆
    係出於其本意，然依毒樹果實理論，被告在警詢之自白係在
    遭違法取證之後所為，若無該等違法搜索之情況，被告又豈
    有自白之可能，從而該自白亦應認無證據能力等語置辯。
三、(1)按搜索，經搜索人出於自願性同意者，得不使用搜索票。
    刑事訴訟法第131 條之1 第1 項有明文規定。經查：被告
    在警詢自白：「問：警方如何查獲你？答：警方於94年12月
    19日15時30分許，在中壢市○○街88巷84號前，發現我從巷
    內走出，走向一部5106-KT 自小客車，使用搖控器開門，即
    上前盤查我身分，並詢問我該車為何人所有，為何車內凌亂
    ，並將車鑰匙插入鑰匙孔，二支手機擺放在車上，【並問我
    可以查看嗎？】，我告知警方該車是我所有，【也配合警方
    盤查】，但在檢查我的黑色布質背包時，為警發現內有彈匣
    、子彈，隨即被警逮捕，之後警方並於車內駕駛座墊下方取
    出改造八釐米手槍（銀色）一枝。」等語屬實。被告復於
    本院95年10月3 日審理時供述：「（審判長）問：證人提到
    在製作警詢過程中，均無不法，完全依照程序，是否正確？
    （被告）答：是。（審判長）問：你在製作警詢時，你說的
    都是你的真意嗎？（被告）答：是。（審判長）問：是你自
    己願意講還是被迫不得不這樣講？（被告）答：是我自己願
    意講的。（審判長）問：所以警方並沒有逼迫你講你不想講
    的話？（被告）答：是。（審判長）問：你的警詢記載『我
    告知警方該車是我所有，我配合警方盤查，但在檢查我的黑
    色布質背包』等語，依照你所講的意思，似乎指稱你是配合
    警察檢查的部分包括黑色布質背包，依照這樣看，應該是你
    自願接受檢查的，與你剛才所述是被制服後警察打開包包看
    是不一樣的，你有何意見？（被告）答：【那應該是我自願
    接受檢查的，以前在警詢這樣做，應該就是實情。】（審判
    長）問：那你剛才講不一樣的原因何在？（被告）答：這個
    案件過很久了，我忘記了．．．。」等語無訛，且互核被告
    在警詢與本院審理時就自願配合警察盤檢一節均供述一致。
    徵諸證人甲○○在本院95年10月3 日審理時結稱：「（
    審判長）問：何時發現有這個包包？（證人）答：一開始就
    發現了。（審判長）問：所以你是說，被告同意你們查看車
    內的物品時，你們先是目視，之後被告打開後行李箱，你們
    也是單純的查看並未翻找，等看完後才想要查看那個布包裡
    面的東西？（證人）答：是。（審判長）問：你們要針對該
    黑色布包時，你們的處理方式為何？（證人）：請被告拿出
    來讓我們查看。（審判長）問：如何要求？（證人）答：就
    是說先生那個包包可否讓我們看一下．．．我們說為何不敢
    讓我們看，被告就說好，就探身進去車內，就蹲下去，因為
    那部車是三門的房車，他把駕駛座的椅背往前挪動，到後座
    那邊要拿布包，並說包包裡面有很多東西，可否讓他先整理
    好，再讓我們看。（審判長）問：你是請求被告打開還是喝
    令他打開給你們看？（證人）答：請他打開。（審判長）問
    ：經過你們副主管的勸說後，被告如何回應？（證人）答：
    被告是等到我們支援的警力到了之後才自願讓我們看。（審
    判長）問：何謂自願讓你們看？（證人）答：是他自己把袋
    口打開。（審判長）問：打開包包之後呢？（證人）答：看
    到一個彈匣還有子彈。．．．（審判長）問：一打開單純目
    視就直接看到那個彈匣嗎？（證人）答：是．．．。（審判
    長）問：回去之後筆錄是你詢問的？（證人）答：是。（審
    判長）問：在製作筆錄過程中被告是否有配合警方的調查？
    （證人）答：有，他有提供槍是誰的。．．．（審判長）問
    ：這麼說，被告在警詢時是有問必答？（證人）答：是。（
    審判長）問：在警詢過程中，有無遵守一定的程序？（證人
    ）答：有，一問一答，並有全程錄音。（審判長）問：錄音
    是在詢答完畢筆錄做好後才錄音，還是在詢答製作過程中就
    開始連續錄音？（證人）答：就像法院開庭這樣子。（審判
    長）問：在筆錄製作之前，有無依照法定程序對待被告？（
    證人）答：有，有跟他宣讀權利。（審判長）問：有無逼迫
    威脅利誘被告如果不講的話，會有不利的後果？（證人）答
    ：沒有，因為被告至少有持有槍枝、子彈。（審判長）問：
    製作筆錄過程中，是否都遵照法定程序？對被告有無任何不
    禮貌的舉動？（證人）答：都有遵照法定程序，沒有不禮貌
    的舉動。」等語明確，亦核與被告在警詢自白及本院審理時
    均供述係自願配合警方盤查之情相符。堪認本件搜索之過程
    ，係在徵得被告本人同意之情況下所為，揆諸上揭規定意旨
    ，本件搜索程序尚難認於法有悖。(2)至於警方在經被告同意
    並打開黑色布質背包時，發現背包裡藏放黑色彈匣1 個，遂
    以其持有槍枝主要組成零件，認為現行犯而予逮捕，亦核與
    刑事訴訟法第88條第1 項、第2 項就現行犯之要件及逮捕程
    序之規定均屬相合。又警方旋再依刑事訴訟法第130 條規定
    ，附帶搜索被告上開自小客車，復於該駕駛座墊下發為現上
    開槍枝，而予扣押，亦於法無違。而被告則因屬現行犯遭逮
    捕，乃在警局製作警詢筆錄後解送台灣桃園地方法院檢察署
    接受偵訊，嗣再移送本院審問，均未見有何違失之情形。堪
    認本件自盤查、搜索、扣押、逮捕、解送、警詢、偵訊乃至
    移送本院審問之程序，均未見有顯悖法令之情事。被告上開
    所辯，係屬避就之詞，不足採信。事證明確，被告犯行堪以
    認定。
四、查被告行為後，刑法及刑法施行法部分條文業經修正公布，
    並均於95年7 月1 日施行。修正後刑法第2 條第1 項之規定
    ，係規範行為後法律變更所生新舊法律比較適用之準據法，
    於修正後刑法施行後，應適用修正後刑法第2 條第1 項規定
    之「從舊從輕」之原則為比較；修正後刑法第2條 第2 項，
    則為同條第1 項之特別規定，於修正後刑法施行後，關於非
    拘束人身自由之保安處分，應依修正後刑法第2 條第2 項之
    規定，適用裁判時之法律。又修正後刑法第35條，乃刑之重
    輕之法定次序與標準，應適用裁判時之修正後刑法第35條之
    規定。修正後刑法第2 條第1 項係採「從舊從輕」原則，適
    用最有利於行為人之法律。既曰法律，自較刑之範圍為廣；
    除法律有特別規定者（如修正後刑法第2 條第2 項非拘束人
    身自由之保安處分適用裁判時法，修正後刑法施行法第9 條
    之3 規定之情形），應依其規定；或事關執行之緩刑之宣告
    ，或犯罪在刑法修正施行前，自首在刑法施行後之自首部分
    ，或程序之規定（程序從新，如刑法第40條沒收宣告之程序
    規定），應適用裁判時之修正後刑法之規定外；依修正後刑
    法第2 條第1 項比較時，應就「罪、刑」有關之共犯、未遂
    犯、連續犯、牽連犯、結合犯以及累犯加重、自首減輕暨其
    他法定加減原因（如身分加減）與加減例等一切情形，綜其
    全部之結果而為比較後，予以整體適用，不能割裂而分別適
    用有利益之條文。關於易科罰金之折算標準、易服勞役之折
    算標準及期限、罰金與死刑是否併予執行、多數有期徒刑定
    應執行之刑時之最高刑期之限制等之修正，事涉行為人易刑
    折算標準金額之多寡與期限之長短及定執行刑時能否就罰金
    刑併予執行或有期徒刑定應執行之刑時最高度之限制，亦均
    屬依修正後刑法第二條第一項所應比較適用法律之範圍。拘
    束人身自由之保安處分，並非屬修正後刑法第2 條第2 項規
    定應適用裁判時法之範圍，除有特別規定者外，亦屬應依修
    正後刑法第2 條第1 項比較適用之法律；從刑附屬於主刑，
    除法律有特別規定者外，依主刑所適用之法律（以上參考最
    高法院95年5 月23日刑事庭第8 次會議決議及最高法院24年
    上字第4634號、24年上字第5292號、27年上字第2615號判例
    ）。其次，法律有變更而須為新、舊法之比較以定其適用之
    目的，厥唯保障行為人之既有法律地位不致因法律之修正而
    惡化或受到更不利益之結果並兼謀行為人之利益，此為最高
    之價值，非必斤斤於法律體系適用之完整性，況或基於法規
    之性質，如程序性之法律、事涉執行之緩刑規定，依法理係
    均應適用新法，或因法律另有規定，如修正後刑法第2 條第
    2 項規定「非拘束人身自由之保安處分係適用裁判時之法律
    」，修正後刑法施行法第3 條之1 第2 項規定「於九十四年
    一月七日刑法修正施行前犯併合處罰數罪中之一罪，且該數
    罪均符合第四十一條第一項得易科罰金之規定者，適用九十
    年一月四日修正之刑法第四十一條第二項規定」，即有此情
    形係一律適用行為時法之舊法，由是可見遇有法律修正而須
    選擇適用新法或舊法時，應依法規之性質或視法律之規定各
    自決之，不受其他法規如何適用之羈絆，在選法適用時，本
    即寓有可據個別之特性而割裂分別適用新法或舊法之容許性
    ，縱令須為利、弊之比較以定如何適用之法規亦無不同，至
    數項經修正之法律須整體比較以同其新、舊法之適用俾維持
    法律體系之完整性，核係各該法律在適用上因具「依附及相
    互關聯」之特性使然，非屬新、舊法應比較利、弊藉資保障
    行為人之既有法律地位兼謀其利益之立法意旨所必然。準此
    以解，就「罪、刑」有關之規定諸如共犯、未遂犯、連續犯
    、牽連犯、結合犯以及累犯加重、自首減輕暨其他法定加減
    原因（如身分加減）與加減例等一切情形，應綜其全部之結
    果而為比較後，予以整體適用，不能割裂而分別適用有利益
    之條文，固如前述，惟究其緣由，實係著眼於因各該規定皆
    涉及犯罪之態樣、階段、罪數、法定刑得或應否加、減暨加
    減之幅度，並進而影響法定刑或處斷刑之範圍，換言之，各
    該「罪、刑」之規定須經綜合考量整體適用後，方能據以限
    定法定刑或處斷刑之範圍，嗣始得於該範圍內為一定刑之宣
    告，易詞以言，個別宣告刑雖屬單一之結論，然實係經綜合
    考量整體適用各相關「罪、刑」規定之所得，因之，宣告刑
    所據以決定之各相關「罪、刑」規定，顯具適用上之「依附
    及相互關聯」之特性，自須同其新、舊法之適用，第查，「
    易刑」或「定執行刑」係規範宣告刑得或應如何執行之法律
    ，核屬為刑之宣告後始生應否適用問題之規定，非屬宣告刑
    所據以決定因而須先行確定如何適用新、舊之法規，依其性
    質，在未為刑之宣告前亦無可能確定應否適用而預先選定須
    適用新或舊法，復無此必要，不寧唯是，該規定所涵攝之「
    小前提」係「宣告刑」，猶與「罪、刑」規定涵攝之「小前
    提」為「歷史社會事實」迥異，職是，「易刑」及「定執行
    刑」之規定，不論涵攝之「小前提」、決定應否適用之階段
    及適用後所得之法律效果，與「罪、刑」之規定皆不相侔，
    與之顯不具適用上之「依附及相互關聯」之特性，依前述，
    要毋須與「罪、刑」之規定同其新、舊法之適用，自得秉其
    本身之性質而各據應涵攝之「小前提」為新、舊、利、弊之
    比較後個別定其法律之適用，尤應敘明。茲首就與本案有關
    且於為刑之宣告前須先行及連帶確定應如何適用之法律修正
    情形列述如下：
(一)、與罪、刑有關且須依修正後刑法第2 條第1 項規定為利、弊
    之比較以定如何適用之法律變更部分：
(1)、修正前刑法第33條第5 款規定「罰金：（銀元）一元以上。
    」，復依罰金罰鍰提高標準條例第1 條前段規定提高為10倍
    ，折算新台幣為30元；修正後刑法第33條第5 款規定「罰金
    ：新臺幣一千元以上，以百元計算之。」，現行刑法中，有
    關於罰金刑之最低度刑之規定已有修正，自屬法律變更。
(2)、本件被告所犯而應從一重處斷之槍砲彈藥刀械管制條例第8
    條第4 項之未經許可持有可發射子彈具殺傷力之改造手槍罪
    （適用法條詳如理由欄五所述），該罪名所定併科罰金之最
    高度宣告刑並未修正，惟關於併科罰金之最低度宣告刑，修
    正前刑法適用結果為新台幣30元，修正後刑法則為新台幣1,
    000 元，已如上述。準此，經綜合適用修正前、後之罪、刑
    相關規定予以比較，修正後之規定顯非較修正前之規定對其
    有利，因之，依現行即修正後刑法第2 條第1 項前段規定，
    此部分自應整體適用修正前刑法之有關規定，合先敘明。
(二)、毋須依修正後刑法第2 條第1 項規定為利、弊之比較以定如
    何適用之法律修正部分：
(1)、刑法第11條原規定「本法總則於其他法令有刑罰之規定者，
    亦適用之。但其他法令有特別規定者，不在此限。」，經修
    正為「本法總則於其他法律有刑罰或保安處分之規定者，亦
    適用之。但其他法律有特別規定者，不在此限。」，亦即為
    使法規範明確，將「法令」修正為「法律」以符合法律保留
    及罪刑法定原則，復就解釋上認為「有刑罰之規定」包含保
    安處分部分亦予以明文化，是以此一修正並未涉及實體國家
    刑罰權之有無暨其範圍之更迭，非屬與罪、刑有關且須與之
    整體依修正後刑法第2 條第1 項之規定為新、舊法比較以同
    其適用之「法律變更」，惟本條修正之目的既為符法律保留
    及罪刑法定原則暨規範明確性之要求，當以修正後之規定較
    能契合刑罰之本質兼更具規範之實質妥當性暨進步性，因之
    ，基於「法與時轉則治」之理念，此部分自應適用修正後規
    定。
(2)、刑法第38條有關沒收之規定亦經修正，惟沒收為從刑，如前
    述，從刑附屬於主刑，除法律有特別規定者外，依主刑所適
    用之法律，本件主刑部分即宣告刑所據以決定之罪、刑法律
    既適用修正前之舊法，沒收部分自應從之。
(3)、修正前刑法第55條規定「一行為而觸犯數罪名，從一重處斷
    」，此即學理上所稱之「想像競合犯」，雖經修正為「一行
    為而觸犯數罪名者，從一重處斷。但不得科以較輕罪名所定
    最最輕本刑以下之刑」，惟此最低度刑科刑之限制核屬法理
    之明文化，並非修正後刑法第2 條第1 項所稱之「法律變更
    」，固毋須依該條項規定為新、舊法之比較，然此係涉及處
    斷上「罪數」之事項，為與罪、刑有關之規定而具有適用上
    之「依附及相互關聯」之特性定，故與其他罪、刑之規定應
    整體適用修正前之法律。
五、核被告乙○○所為係犯槍砲彈藥刀械管制條例第8 條第4 項
    之未經許可持有可發射子彈具殺傷力之改造手槍罪、同條例
    第12條第4 項未經許可持有具殺傷力之子彈罪。被告以一持
    有行為，同時觸犯上開二罪名，為想像競合犯，應依修正前
    刑法第55條想像競合犯規定從一重之未經許可持有可發射子
    彈具殺傷力之改造手槍罪處斷。茲審酌被告持有具殺傷力之
    改造手槍（含彈匣）與子彈，對社會治安危害非輕，惟念其
    犯後坦承犯行態度尚佳，持有扣案改造手槍與子彈之時間不
    長等一切情狀，量處有期徒刑3 年2 月，併科罰金新台幣
    150,000 元。又查修正前刑法第42條第1 項、第2 項、第3
    項原規定「罰金應於裁判確定後兩個月內完納，期滿而不完
    納者，強制執行，其無力完納者，易服勞役；易服勞役以一
    元以上三元以下，折算一日，但勞役期限不得逾六個月；罰
    金總額折算逾六個月之日數者，以罰金總額與六個月之日數
    比例折算。」，此折算標準並應適用修正前罰金罰鍰提高標
    準條例第2 條規定，就其原定數額提高為一百倍折算一日，
    亦即被告行為時之易服勞役折算標準，應以銀元100 元以上
    300 元以下之數額折算1 日，經換算為新臺幣，則應以新臺
    幣300 元以上900 元以下折算1 日。至依95年7 月1 日施行
    之修正後刑法第42條第1 項、第3 項、第5 項則規定「罰金
    應於裁判確定後二個月內完納，期滿而不完納者，強制執行
    ，其無力完納者，易服勞役。但依其經濟或信用狀況，不能
    於二個月內完納者，得許期滿後一年內分期繳納。遲延一期
    不繳或未繳足者，其餘未完納之罰金，強制執行或易服勞役
    ；易服勞役以新臺幣一千元、二千元或三千元折算一日，但
    勞役期限不得逾一年；罰金總額折算逾一年之日數者，以罰
    金總額與一年之日數比例折算。」，並將原罰金罰鍰提高標
    準條例第2 條之規定刪除，是以新法所定易服勞役之折算標
    準為新台幣1,000 、2,000 、3, 000元折算1 日。經比較結
    果，以刑法修正後之規定對被告有利，應依修正後刑法第2
    條第1 項但書規定，適用修正後刑法第42條第3 項關於易服
    勞役之規定，併諭知罰金易服勞役之折算標準。扣案之改造
    手槍1 把、尚餘子彈2 顆，係屬違禁物，爰依行為時即修正
    前刑法第38條第1 項第1 款之規定宣告沒收。至送鑑時經試
    射之另顆子彈，已失子彈之性質，非可認仍屬違禁物，所餘
    已非原貌之彈頭、彈殼，亦難認與被告之本件犯行有關，自
    毋庸諭知沒收。
據上論斷，應依刑事訴訟法第299 條第1 項前段，槍砲彈藥刀械
管制條例第8 條第4 項、第12條第4 項，修正後刑法第11條前段
、第2 條第1 項前段、但書、第42條第3 項，修正前刑法第55條
、第38條第1 項第1 款，判決如主文。
本案經檢察官許曉微到庭執行職務。
中    華    民    國    95    年    10    月    17    日
                刑事第十一庭  審判長法  官  蔡榮澤
                                    法  官  何俏美
                                    法  官  蕭世昌
以上正本證明與原本無異。
如不服本判決，應於判決送達後10日內向本院提出上訴狀（應附
繕本），上訴於臺灣高等法院。
                                    書記官  簡慧瑛
中    華    民    國    95    年    10    月    23    日
附錄本件判決論罪科刑法條：
槍砲彈藥刀械管制條例第8條第4項：
未經許可，持有、寄藏或意圖販賣而陳列第1 項所列槍枝者，處
3 年以上10年以下有期徒刑，併科新臺幣700 萬元以下罰金。
槍砲彈藥刀械管制條例第12條第4項：
未經許可，持有、寄藏或意圖販賣而陳列子彈者，處五年以下有
期徒刑，併科新台幣三百萬元以下罰金。


司法院資訊處製作；財團法人民間司法改革基金會備份。
